【裁判字號】    90,訴,1122
【裁判日期】    900920
【裁判案由】    違反電信法等
【裁判全文】
臺灣桃園地方法院刑事判決                          九十年度訴字第一一二二號
    公  訴  人  臺灣桃園地方法院檢察署檢察官
    被      告  乙○○
右列被告因違反電信法案件，經檢察官提起公訴（九十年度偵字第七三九一號），本
院判決如左：
        主  文
乙○○連續意圖為自己不法之利益，以無線方式，盜用他人電信設備通信，處有期徒
伍月，如易科罰金以參佰元折算壹日。緩刑貳年。
行動電話手機壹具沒收之。
        事  實
一、乙○○在桃園縣八德市○○路四三三號車水客隆汽車美容工藝技研公司擔任洗車
    工，於八十九年十二月十九日，見甲○○送廠維修之車牌號碼Ｚ七─八二五八號
    自用小客車內右前座腳踏墊上留有門號為0000000000號遠傳電信ＳＩ
    Ｍ卡乙張，竟意圖為自己不法之所有，利用其洗車之便，侵占入己，復基於意圖
    為自己不法利益之概括犯意，自該日下午二時二分三十六秒起迄九十年二月一日
    上午十時十四分二十四秒止，利用該ＳＩＭ卡植入其所有之行動電話手機內，連
    續多次撥打其所有之該支手機向「遠傳電信股份有限公司」傳送代表前述門號之
    訊號，要求「遠傳電信股份有限公司」提供通話服務，以此傳送無線電波方式盜
    用他人電信設備，藉與其親友通信連絡，先後共獲取免付新台幣（下同）四萬五
    千二百二十一元通話費用之不法利益。後因「遠傳電信股份有限公司」發覺該門
    號之行動電話有通訊異常之現象通知甲○○，甲○○始知ＳＩＭ卡遭侵占，經報
    警後，始循線查獲乙○○。
二、案經桃園縣警察局報請臺灣桃園地方法院檢察署檢察官偵查起訴。
        理  由
一、訊據被告乙○○對於右揭事實坦承不諱，核與被害人甲○○指訴情節相符，並有
    遠傳電信通話帳單明細表一份附卷可稽，故本件事證已臻明確，被告犯行洵堪認
    定，應予依法論科。
二、申請ＧＳＭ數位式行動電話者，須將所申請使用之門號登錄於電訊公司交換機之
    資料庫內。於撥打行動電話時，須手機藉無線電波所傳送代表門號之訊號，由電
    訊公司收訊後經與交換機內所儲存業已登錄開通之特定門號比對相符後，始得通
    話，據此，自堪認登錄於電訊公司交換機資料庫之行動電話門號之性質屬「電信
    所用之其他相關設備」，而為電信法第二條第二款所稱之電信設備。被告利用手
    機傳送無線電波而盜用他人登錄於「遠傳電信股份公司」交換機資料庫之行動電
    話門號此一電信設備部分，核其所為，係犯電信法第五十六條第一項之盜用他人
    電信設備通信罪及刑法第三百三十五條第一項之侵占罪。被告所犯前開二罪，有
    方法結果之牽連關係，為牽連犯，應從較重之盜用他人電信設備通信罪論處。
    公訴人雖認前開事實欄所載被告利用職務之機會侵占ＳＩＭ卡係犯刑法第三百二
    十條第一項之竊盜罪，惟按刑法上之竊盜罪，係以竊取他人所持有之物為成立要
    件，如對於自己持有之他人所有物，而為不法取得之行為，即應成立侵占罪，此
    有最高法院十九年上字第一六七三號判例可資參照。本件被告以其擔任洗車工之
    職務而持有被害人甲○○之車輛，並以此之便將車內之財物據為己有，揆諸前開
    判例意旨，應認被告此部分之犯行係犯刑法第三百三十五條第一項之侵占罪，惟
    竊盜與侵占之犯罪事實並非同一，本院無法據此變更檢察官之起訴法條，復查無
    被告有何公訴人所指之竊盜犯行，本應就被告被訴竊盜罪之部分諭知無罪之判決
    ，然公訴人認此部分與起訴之盜用他人電信設備通信罪之罪行有裁判上一罪之關
係，故無庸另為無罪判決之諭知，合先敘明。又公訴人雖未就被告所犯侵占罪之
    部分起訴，惟此部分與違反電信法之罪有裁判上一罪之關係，基於審判不可分之
    原則，本院自得一併審理，附此敘明。被告多次盜用他人電信設備，時間緊接，
    犯罪構成要件相同，顯係基於概括犯意反覆為之，應依連續犯規定論以一罪，並
    依法加重其刑。爰審酌被告犯罪動機、目的、手段、盜打電話之期間、撥通次數
    、取得不法利益之多寡、犯行所生危害、已與被害人和解償還盜打之電話費用及
    其犯後態度等一切情狀，量處如主文所示之刑，並諭知易科罰金之折算標準，以
    資懲儆。末查，被告前未曾受有期徒刑以上刑之宣告，有台灣高等法院被告全國
    前案紀錄表一份在卷足證，被告素行尚端，惟年輕識淺，圖謀小利，事後坦承犯
    行，深表悔意且速與被害人和解，極力設法彌平犯行所肇生之損害，堪認有悛悔
    之實據，受本次罪刑之科處，當足收警惕懲儆之效，信無再犯之虞，本院因認對
    其宣告之刑以暫不執行為適當，爰併諭知緩刑二年，以勵自新。
三、被告持以盜用他人電信設備之電信器材即手機一具雖未扣案，惟無證據足認業已
    滅失，應依電信法第六十條之規定，宣告沒收。
據上論斷，應依刑事訴訟法第二百九十九條第一項前段，電信法第五十六條第一項、
第六十條，刑法第十一條前段、第五十六條、第三百三十五條第一項、第四十一條第
一項前段、第七十四條第一款，罰金罰鍰提高標準條例第一條前段、第二條，判決如
主文。
本案經檢察官吳廣莉到庭執行職務。
中      華      民      國    九十      年      九      月     二十     日
                              臺灣桃園地方法院刑事第二庭
                                  法  官    林  恆  吉
右正本證明與原本無異。
如不服本判決，應於判決送達後十日內向本院提出上訴狀( 應附繕本 )，上訴於
臺灣高等法院。
                                  書記官    邱  仲  騏
中      華      民      國    九十      年      九      月    二十五    日
附錄論罪科刑法條
電信法第五十六條第一項
意圖為自己或第三人不法之利益，以有線、無線或其他電磁方式盜接或盜用他人電信
設備通信者，處五年以下有期徒刑、拘役或科或併科新臺幣一百五十萬元以下罰金。


司法院資訊處製作；財團法人民間司法改革基金會備份。
